【裁判字號】    90,易,1680
【裁判日期】    901116
【裁判案由】    竊盜
【裁判全文】
臺灣桃園地方法院刑事判決                          九十年度易字第一六八號
    公  訴  人  臺灣桃園地方法院檢察署檢察官
    被      告  丙○○
右列被告因竊盜案件，經檢察官提起公訴（九十年度偵字第八二六九號、第九七○三
號），本院判決如左：
    主  文
丙○○連續於夜間侵入住宅竊盜，累犯，處有期徒刑壹年拾月。
    事  實
一、丙○○曾犯公共危險罪，經本院於民國八十四年十月二十三日以八十四年訴字第
    一一六二號判決判處有期徒刑一年十月，於八十五年三月十五日確定；又因妨害
    自由罪，經本院於八十四年十一月十七日以八十四年訴字第一二四八號判決判處
    有期徒刑三月，於八十五年五月二十三日確定。嗣經本院於八十五年九月三十日
    以八十五年九月三十日以八十五年聲字第二三四七號裁定定應執行有期徒刑二年
    ，自八十五年五月二十八日刑期起算，而於八十六年十月四日假釋出獄，交付保
    護管束，至八十七年三月十九日保護管束期滿，未經撤銷假釋，以已執行論。
二、丙○○猶不知悔改，基於意圖為自己不法所有之概括犯意，於：
（一）八十九年十一月下旬某日凌晨二時許，於夜間侵入位於桃園縣楊梅鎮○○路四
      十九號己○○住所，竊取己○○所有之茶壺三支，價值約新台幣（下同）二千
      元。
（二）九十年三月八日上午十時三十分許，未經許可，無故侵入戊○○位於桃園縣中
      壢市○○路二二一巷十二號住所（大門未鎖），在四樓房間內竊取戊○○所有
      之項鍊五條、耳環五對、Ｋ金項鍊一條、舊紙幣若干，價值約十四萬八千元。
（三）九十年五月十三日晚間八時許，於夜間自丁○○位於桃園縣楊梅鎮○○路七六
      四號住所未上鎖之側門侵入，竊取丁○○所有之「袍澤情深」紀念牌一個，價
      值約二千元。
（四）九十年五月十五日下午二時許，見庚○○位於桃園縣楊梅鎮○○路七十九號三
      樓大門未上鎖，即入內竊取庚○○所有之印章五枚、（以下為起訴書漏未記載
      之物）遠東愛買百貨公司之出入證一張、行動電話費用收據一張、茶壺二只。
（五）九十年五月二十一日下午二時許，見辛○○位於桃園縣楊梅鎮○○路七十七號
      五樓住所大門被撬開，即入內竊取辛○○所有之華僑商業銀行提款卡一張，真
      假飾品一批（起訴書漏未記載），價值約一至二萬元。
    嗣於九十年五月二十二日下午五時許，在桃園縣楊梅鎮○○路七十九號四樓前為
    警查獲，並於丙○○位於桃園縣楊梅鎮○○街七十九號四樓之住處經搜索後扣得
    上開（一）至（五）所示之物等。
二、案經戊○○訴由桃園縣警察局中壢分局暨楊梅分局報告臺灣桃園地方法院檢察署
    偵查起訴。
    理  由
一、訊據被告丙○○對於右揭犯罪事實除（一）、（三）所示之竊盜犯行，先於警、
    偵訊中供承不諱，復於審理中矢口否認，辯稱：查獲之物係為代人銷贓所放置於
    家中，非其所竊，於警訊中製作筆錄時，頭昏昏沈沈，才會承認云云外，對於（
    二）、（四）、（五）所示之犯罪事實均坦承不諱，核與告訴人戊○○、被害人
    庚○○、辛○○於警、偵訊時及審理中指訴情節相符（分別參見台灣桃園地方法
    院檢察署九十年度偵字第九七○三號偵查卷第七、八頁、九十年度偵字第八二六
    九號偵查卷第十九至二十二頁、第六十三頁、本院九十年八月十四日、九月四日
    之訊問筆錄），復有被害人庚○○出具之贓物領據影本一紙、贓物指認相片影本
    五紙、告訴人戊○○因目睹被告於行竊後離去而於警訊中指認被告之口卡片影本
    一份在卷可稽，足認被告此部分之自白與事實相符，事證明確，被告前揭（二）
    、（四）、（五）之竊盜犯行洵堪認定。至前揭（一）、（三）部分，被告雖辯
    解如前，惟查：
    (1)右揭（一）、（三）之犯罪事實，業據被害人己○○於警訊及被害人丁○○於
      警訊、本院審理中指訴於前揭時、地遭竊及未向警方報案等情綦詳（參見台灣
      桃園地方法院檢察署九十年度偵字第八二六九號偵查卷第十三頁、十六頁及本
      院九十年八月十四日訊問筆錄），核與被告於警、偵訊中之自白（參上開偵查
      卷第八至十一頁、第四十二頁及第五十八、五十九頁）相符，另被告為警查獲
      後，經警逕行搜索其於桃園縣楊梅鎮○○街七十九號四樓之住處，而扣得前開
      （一）至（五）所示之贓物，亦有桃園縣警察局楊梅分局執行逕行搜索結案報
      告書、搜索扣押證明筆錄（收據）各一份在卷可憑，此外復有被害人己○○、
      丁○○出具之贓物領據影本各一紙、贓物指認相片影本各一紙附卷足稽。
    (2)次查，被告係於為警盤查時，自其上衣口袋起出第一級毒品海洛因等物，經警
      方逕行搜索其住處，發現大批贓物，由被告於警訊中自白其所為（一）至（四
      ）之竊盜犯行之詳細日時、地點及所竊得之物，此觀其上開警訊筆錄可知。被
      告於自白犯罪後，再帶同警察前往其行竊之地點一一指認等情，亦據證人即承
      辦本件之警員林錦昌到庭具結證述無訛（參本院九十年十月二日訊問筆錄）。
      又被害人己○○、丁○○於遭竊後未曾報案已如前述，是警方乃係於起出贓物
      後，依被告之自白，始知其犯行並發現被害人，且與被害人所指述失竊之情均
      相符合，上開犯行若非被告所為，焉有起出之贓物、被告自陳行竊之時地、被
      害人之指述均能相符之理？足認被告於警、偵訊中之自白確與事實相符合，而
      被告於警訊之自白係出於其任意性，此亦據被告陳明在卷，況其於偵查中亦為
      相同之自白，是被告於審理中空言其因人不舒服、不清醒才會於警局中承認云
      云，洵無足採。
    (3)被告雖於審理中另辯以：在其家中查獲之物，係於九十年五月二十二日收受自
      證人甲○○，目的在為伊銷贓云云。但查，證人甲○○經傳喚到庭，於具結後
      否認上情，僅承認曾於某日至被告家中，恰有一自稱「阿寶」之人坐於樓梯間
      ，託伊轉交一箱東西予被告，但不知箱內之物為何等語（參本院九十年九月四
      日訊問筆錄），被告此時始改口稱：查獲之物係「阿寶」託其代為銷贓，誤認
      證人甲○○即為「阿寶」云云。審被告此一辯解，有前後不一之瑕疵，其真實
      性已有可疑，而被告同時自承證人曾告知東西係「阿寶」所轉交，當無誤認證
      人為「阿寶」之理，其間矛盾之情至為明顯。又該「阿寶」之人既已到達被告
      住處樓下，何不親自交予被告，被告就此亦無合理解釋，再者，被告對於如何
      於銷贓之後，將所得款項交予「阿寶」，亦僅以：「不清楚」云云搪塞，在在
      均與事理有違。況且，縱令證人所言曾轉交一箱物品予被告屬實，亦無從認定
      箱內物品即為起獲之贓物，而難為被告有利之認定。
    (4)參以，被告於本院初次庭訊時，對前揭（一）至（五）之犯罪事實均矢口否認
      ，嗣證人即被告之胞姊乙○○經傳喚到庭後，對之曉以大義，被告始坦認（二
      ）、（四）所示之犯行；又經本院就被告何以能於偵查中主動告知檢察官所提
      示卷附照片所示金飾一批係於前揭（五）所載之地點竊得一節加以訊問，被告
      始又坦承此一犯行，足見其僥倖冀免刑責之心態。末查，被告所否認之（一）
      、（三）部分犯行，均係於夜間侵入住宅所為，涉及刑責較重之加重竊盜罪，
      益見其畏罪情虛之心理。
    綜上所述，本件事證已臻明確，被告所辯顯係事後卸責之詞，不足採信，其犯行
    均堪予認定。
二、查被告丙○○就事實二、（一）、（三）犯行部分均係於夜間侵入住宅所為，核
    其就此所為，係犯刑法第三百二十一條第一項第一款之於夜間侵入住宅竊盜罪；
    其就事實二、（二）所為，係犯刑法第三百零六條第一項之無故侵入住居罪及同
    法第三百二十條第一項之竊盜罪；至其就事實二、（四）、（五）部分所為，係
    犯同法第三百二十條第一項之竊盜罪。公訴人認被告就前揭（一）、（三）所為
    ，係犯刑法第三百二十條之普通竊盜罪，惟被告犯罪之時間分別係凌晨二時許及
    晚間八時許，係於日落後竊盜，自應論以夜間侵入住宅竊盜罪，公訴人對此容有
    誤會，起訴法條應予變更；又公訴人雖未引用刑法第三百零六條第一項之條文，
    惟於事實欄已明確記載被告侵入告訴人戊○○住所之事實，其無故侵入住居部分
    業經起訴，本院自應加以審理，併此敘明。而其所犯無故侵入告訴人戊○○之住
    居罪及竊盜罪二罪間，有方法結果之牽連關係，應依刑法第五十五條之規定，從
    一重之竊盜罪處斷。再被告先後五次竊盜犯行，時間緊接，所犯罪名相同，顯係
    基於概括犯意為之，為連續犯，應依刑法第五十六條規定，依情節較重之夜間侵
    入住宅竊盜罪論處，並依法加重其刑。另查被告曾犯公共危險罪，經本院於八十
    四年十月二十三日以八十四年訴字第一一六二號判決判處有期徒刑一年十月，於
    八十五年三月十五日確定；又因妨害自由罪，經本院於八十四年十一月十七日以
    八十四年訴字第一二四八號判決判處有期徒刑三月，於八十五年五月二十三日確
    定。嗣經本院於八十五年九月三十日以八十五年九月三十日以八十五年聲字第二
    三四七號裁定定應執行有期徒刑二年，自八十五年五月二十八日刑期起算，而於
    八十六年十月四日假釋出獄，交付保護管束，至八十七年三月十九日保護管束期
    滿，未經撤銷假釋，以已執行論，此有台灣高等法院被告全國前案紀錄表與台灣
    桃園地方法院檢察署刑案資料查註紀錄表各乙份存卷可按，其於五年以內再犯本
    件有期徒刑以上之罪，為累犯，應依刑法第四十七條之規定加重其刑，並依刑法
    第七十條之規定，遞加之。爰審酌被告之品行、犯罪動機、目的、於夜間侵入住
    宅竊盜對於居住安全之危害，及犯罪後態度等一切情狀，量處如主文所示之刑。
三、公訴意旨另以：被告丙○○基於意圖為自己不法所有之概括犯意，於八十九年十
    一月下旬某日凌晨二時許，在桃園縣楊梅鎮○○路四十九號，竊取被害人己○○
    所有之行動電話一支，因認被告係犯刑法第三百二十條第一項之竊盜嫌云云。惟
    按犯罪事實應依證據認定之，無證據不得推定其犯罪事實。又不能證明被告犯罪
    者，應諭知無罪之判決，刑事訴訟法第一百五十四條、第三百零一條第一項分別
    定有明文。又事實之認定，應憑證據，如未能發現相當證據，或證據不足以證明
    ，自不能以推測或擬制之方法，為裁判基礎（最高法院四十年臺上字第八六號判
    例參照）；認定不利於被告之事實，須依積極證據，苟積極證據不足為不利於被
    告之事實認定時，即應為有利於被告之認定，更不必有何有利之證據（最高法院
    三十年上字第八一六號判例參照）；又認定犯罪事實，所憑之證據，無論直接或
    間接證據，其為訴訟上之證明，須於通常一般之人均不致有所懷疑，而得確信其
    為真實之程序者，始得據之為有罪之認定，倘其證明尚未達到此一程度，而有合
    理性懷疑之存在時，即無從為有罪之認定（最高法院七十六年台上字第四九八六
    號判例參照）；再告訴人之告訴，本以使被告受刑事訴追為目的，故其陳述是否
    與事實相符，自應調查其他證據，以資審認，苟其所為攻擊之詞，尚有瑕疵，則
    在此瑕疵未予究明以前，即不能遽採為斷罪之基礎（最高法院六十九年臺上字第
    一五三一號判決參照）。訊據被告丙○○堅決否認有此犯行，辯沒有偷云云。公
    訴人認被告有此犯行，無非係以被告之自白及被害人之指述為其主要論據。經查
    ，被告於警、偵訊中所為之自白，業經其於審理中加以否認，其自白已有前後不
    一之瑕疵已如前述，是被告此一有瑕疵之自白及被害人之指述是否與事實相符，
    即須有其他證據以資查考。然警方前揭逕行搜索所獲之物並無公訴意旨所指之行
    動電話，而從被害人之指述中，亦無從認定所失竊之行動電話即為被告所為。此
    外，本院復查無其他積極證據足資認定被告有此竊盜犯行，即屬不能證明被告犯
    罪，揆諸前開說明，原應為無罪之諭知，惟公訴意旨認此部分與前開有罪部分有
    連續犯之裁判上一罪關係，爰不另為無罪之諭知，附此敘明。
據上論斷，應依刑事訴訟法第二百九十九條第一項前段，刑法第五十六條、第三百二
十一條第一項第一款、第三百零六條第一項、第五十五條、第四十七條，罰金罰鍰提
高標準條例第一條前段，判決如主文。
本案經檢察官蔡正雄到庭執行職務。
中      華      民      國    九十      年     十一     月     十六     日
                                臺灣桃園地方法院刑事第一庭
                                    審判長  法官     吳爭奇
                                            法官     陳永來
                                            法官     范明達
右正本證明與原本無異。
如不服本判決，應於判決送達後十日內向本院提出上訴狀 (應附繕本)，上訴於臺灣
高等法院。
                                            書記官   孫立文
中        華        民        國   九十   年   十一   月    二十一    日
附論罪科刑依據之法條：
刑法第三百二十一條
犯竊盜罪而有左列情形之一者，處六月以上五年以下有期徒刑：
一、於夜間侵入住宅或有人居住之建築物、船艦或隱匿其內而犯之者。
二、毀越門扇、牆垣或其他安全設備而犯之者。
三、攜帶兇器而犯之者。
四、結夥三人以上而犯之者。
五、乘火災、水災或其他災害之際而犯之者。
六、在車站或埠頭而犯之者。
前項之未遂犯罰之。


司法院資訊處製作；財團法人民間司法改革基金會備份。
